【裁判字號】    92,交抗,453
【裁判日期】    920530
【裁判案由】    違反道路交通管理處罰條例
【裁判全文】
臺灣高等法院交通事件裁定                        九十二年度交抗字第四五三號
    抗  告  人
    即受處分人  甲○○
右抗告人因違反道路交通管理處罰條例案件，不服臺灣臺北地方法院，中華民國九十
二年四月八日所為裁定（九十一年度交聲字第一六五一號），提起抗告，本院裁定如
左：
    主  文
抗告駁回。
    理  由
一、原裁定略以：本件抗告人即受處分人甲○○於九十一年七月十七日十八時五分許
    ，駕駛車號三Ｃ五０八０號自小客車，沿光復南路三四六巷由北往南方向行駛向
    北迴轉時，應注意車前狀況，而依當時情形又非不能注意，竟疏未注意車前狀況
    ，致前車頭與沿路旁站立卸貨之行人楊汶禎撞及而致該行人受傷，經台北市政府
    警察局交通警察大隊以受處分人未注意車前狀況，因而肇事致人受傷，違反前揭
    道路交通安全規則第九十四條第三項及道路交通管理處罰條例第六十一條第三項
    規定之行為掣單舉發，原處分機關並於九十一年十月八日依前揭道路交通管理處
    罰條例第六十一條第三項規定從輕裁處吊扣受處分人駕駛執照三個月之處分。因
    認原處分機關裁罰並無違誤，因而駁回抗告人之異議。
二、按汽車行駛時，駕駛人應注意車前狀況及兩車併行之間隔，並隨時採取必要之安
    全措施，道路交通安全規則第九十四條第三項定有明文。而汽車駕駛人駕駛汽車
    違反道路交通安全規則，因而肇事致人受傷，吊扣其駕駛執照三個月至六個月，
    道路交通管理處罰條例第六十一條第三項亦定有明文。
三、經查：抗告人固不否認有於上述時間駕駛前揭車號汽車，行經前述地點之事實，
    惟矢口否認有前揭違反道路交通管理處罰條例第六十一條第三項之行為，辯稱：
    抗告人駕車至上開地點迴轉時，曾鳴喇叭、停車再前行，惟楊汶禎在抗告人鳴喇
    叭示警之後，仍繼續清理卸運垃圾，致抗告人在不可預料之情形下，汽車右前輪
    輾及楊汶禎鞋帶，可能致其受傷，惟抗告人已盡注意義務，並非疏未注意而致人
    受傷云云，指摘原裁定不當。惟查：右揭事實，業據原審函請台北市政府警察局
    南港分局派員詢問楊汶禎，經楊汶禎於警訊時指述其遭受處分人駕駛車輛撞及，
    致腳部受傷而前往仁愛醫院醫治等情甚詳，有台北市政府警察局南港分局九十二
    年二月十一日北市警南分刑字第０九二六０四四三七００號函檢送之警訊筆錄在
    卷可按，並有台北市政府警察局大安分局交通分隊交通事故談話紀錄表、道路交
    通事故補充資料表、台北市政府警察局交通警察大隊交通事故分析研判表、道路
    交通事故調查報告表附卷可稽。且楊汶禎迄未向抗告人為任何責任之訴追，顯見
    楊汶禎亦無任意誣攀抗告人之動機。受處分人雖辯稱：其迴轉時已先停車再起步
    ，並未撞及楊汶禎云云；然本件事故經過，業據楊汶禎於警訊時指稱：受處分人
    並未先停駛，而係直接撞及，其被撞及時，有敲打受處分人車輛引擎蓋，但受處
    分人仍繼續行駛等情明確。參以，抗告人亦不否認事發時，已見楊汶禎站立其車
    輛前側方之位置等情，是汽車駕駛人於車輛行駛時，就該客觀上能注意之站立路
    旁可能為車輛所及之行人，應注意安全行駛；抗告人既明知楊汶禎站立於該車旁
    位置，有被碰撞受傷之危險，客觀上又無不能注意之事，仍因疏未注意行駛而撞
    及該行人，其有應注意能注意而不注意之過失，自堪認定。本件事證明確，原處
    分機關據以裁罰，並無不合。本件抗告人抗告仍執陳詞以其確曾停車鳴號再前行
    ，已盡注意義務云云，惟其所辯不足採已如前述，其抗告自無理由，應予駁回。
據上論結，應依道路交通案件處理辦法第二十六條、道路交通管理處罰條例第八十九
條、刑事訴訟法第四百十二條，裁定如主文。
中      華      民      國    九十二    年      五      月    三十      日
                              臺灣高等法院交通法庭
                                  審判長法  官  溫  耀  源
                                        法  官  吳      燦
                                        法  官  何  菁  莪
右正本證明與原本無異。
不得再抗告。
                                        書記官  陳  菊  珍
中      華      民      國    九十二    年      六      月      六      日


司法院資訊處製作；財團法人民間司法改革基金會備份。
